# 请问版主，请问陈老师，会计利润与所得税费用调整过程怎么不对？

提问人：qxbdzh 时间：2021-05-19 17:35:44
子公司B本期向母公司A销售收入 600 元，销售成本 500 元，假设无其他项，利润总额 100 元，适用税率15%，所得税费用为 15 元。母公司适用25%的税率，母公司当期无对外销售，存货增加 600 元。合并对收入、成本和存货进行抵销后，合并报表利润总额为 0 元，在合并层面确认递延所得税资产 15 元（不知道是按母公司适用税率计算，还是应按子公司适用税率计算，这里暂按子公司税率计算），则合并报表层面的所得税费用为 0 。在附注中填写会计利润与所得税费用调整过程表如下：行次项 目金额备注 1 利润总额0.00合并利润表数 2 按法定/适用税率计算的所得税费用0.002行=1行×25%3子公司适用不同税率的影响-10.003行=子公司利润×10%4调整以前期间所得税的影响 5 非应税收入的影响 　6 不可抵扣的成本、费用和损失的影响 7 使用前期未确认递延所得税资产的可抵扣暂时性差异或可抵扣亏损的影响 　8 本期未确认递延所得税资产的可抵扣暂时性差异或可抵扣亏损的影响 9 所得税费用-10.009行=2+3+4+5+6+7+8为什么表中计算的结果和实际抵销后的金额不一致呀？是不是表中的 3 行不填写数据？请陈老师指正。谢谢。

回答人：chenyiwei
首先，合并报表中对于与未实现内部交易损益相关的递延所得税，应按照内部买方的适用税率计算。本案例中的内部交易是逆流交易，所以应按母公司的适用税率计算。参考：《中审众环研究 2020 》之“问题2-3-2（集团合并报表层面与已抵销的内部交易未实现损益相关的递延所得税资产／负债的适用税率）”。
其次，在主帖案例中，合并报表层面的所得税费用应为-10，即子公司的当期所得税费用 15 加上合并报表层面的递延所得税费用-25。可以通过“母子公司适用不同税率的影响”项目体现。